臺灣臺北地方法院刑事判決　　　　　　 95年度交易字第777號
公　訴　人　臺灣臺北地方法院檢察署檢察官
被　　　告　丙○○
上列被告因公共危險案件，經檢察官聲請簡易判決處刑（95年度
偵字第20881號，本院新店簡易庭受理（95年度店交簡字第508號
）後認不宜以簡易判決處刑，改依通常程序審理，判決如下：
    主  文
丙○○服用酒類，不能安全駕駛動力交通工具而駕駛，處罰金新
臺幣肆萬伍仟元，如易服勞役，以新臺幣壹仟元折算壹日。
    事  實
一、丙○○於民國九十五年九月十四日下午五時三十分許，在臺
    北市南港區某工地飲用含酒精成分之維士比飲料二杯後，明
    知已達不能安全駕駛動力交通工具之程度，竟仍駕駛車牌號
    碼1697─PT號自用小客車上路。嗣於同日下午六時十五分許
    ，行經國道三號高速公路南向二一‧一公里處，因注意能力
    降低，見某車牌號碼不詳之自小客車由外側車道超車切入其
    前方，乃打方向燈欲切入內側車道，惟遭其後方車輛閃燈及
    按鳴喇叭，乃將方向盤向右急轉，欲變換車道至外側車道，
    但因其操控能力已受到酒力影響，致方向盤右轉過大而不慎
    擦撞甲○○所駕駛車牌號碼3108─EX號自用小客車左側而肇
    事（雙方均未受傷），丙○○所駕駛前開自用小客車亦側翻
    於中外車道上，嗣經警到場處理，並於同日晚上六十四十九
    分許檢測其酒精濃度呼氣值為每公升○‧三六毫克。
二、案經國道公路警察局移送臺灣臺北地方法院檢察署檢察官偵
    查後聲請簡易判決處刑，本院認不宜以簡易判決處刑，改依
    通常程序審理。
    理  由
壹、程序部分：
    按「被告以外之人於審判外之言詞或書面陳述，除法律有規
    定者外，不得作為證據」，刑事訴訟法第一百五十九條第一
    項定有明文；又按「被告以外之人於審判外之陳述，雖不符
    前四條之規定，而經當事人於審判程序同意作為證據，法院
    審酌該言詞陳述或書面陳述作成時之情況，認為適當者，亦
    得為證據。當事人、代理人或辯護人於法院調查證據時，知
    有第一百五十九條第一項不得為證據之情形，而未於言詞辯
    論終結前聲明異議者，視為有前項之同意」，同法第一百五
    十九條之五亦定有明文。本件卷附之道路交通事故調查報告
    表(一)、(二)、道路交通事故現場圖雖均屬傳聞證據，惟被告與
    檢察官對上開傳聞證據之證據能力均表示無意見，亦未於本
    案言詞辯論終結前聲明異議，本院審酌該等言詞陳述作成之
    情況，並應無違法或不當情事，因而認為適當，具備證據能
    力而得作為證據。
貳、實體部分：
一、上揭犯罪事實，業據被告丙○○於警詢及本院審理時坦承不
    諱，核與證人甲○○、江金安於本院審理中所證述之情節相
    符，並有國道公路警察局第九警察隊交道路通事故當事人酒
    精測定紀錄表、汽車駕駛人酒後生理協調平衡檢測紀錄表、
    道路交通事故調查報告表(一)、(二)、道路交通事故現場圖等在
    卷可稽。而所謂不能安全駕駛，並無一定之數值可供界定，
    係由法院以一般社會通念之客觀標準，足生公共危險時即足
    。查本件被告發生車禍後為警測得之酒精濃度呼氣值雖僅有
    每公升○‧三六毫克，較一般判定有無酒後駕車之標準每公
    升○‧五五毫克為低，惟就醫學文獻所知，酒精對人體造成
    之影響，於呼氣時酒精濃度達每公升○‧二五毫克（約合體
    內血液中酒精濃度五十亳克／公升或百分之○‧○五）即會
    輕度中毒，造成輕度協調功能降低，被告於酒後駕車既發生
    車禍，且其又自承係在打方向盤時右轉過大才擦撞到甲○○
    所駕駛之自小客車，顯見被告當時之注意力及操控能力均已
    受到酒力影響而降低，其當時之精神狀況已達不能安全駕駛
    動力交通工具之程度，要無疑義。又卷附之汽車駕駛人酒後
    生理協調平衡檢測紀錄表內各項檢測結果雖均勾選合格，惟
    依證人即為被告進行檢測之警員乙○○於本院九十六年一月
    二十四日審理時所證稱：該檢測表示是在被告警詢筆錄製作
    完後才製作，被告的筆錄是當天晚上九時開始製作至同晚九
    時二十分等語（見本院卷第二九頁背面），足見該檢測紀錄
    表係在被告駕駛上揭自小客車發生車禍後三個小時才進行紀
    錄，被告體內之酒精自已慢慢新陳代謝而漸不影響其身體、
    精神狀況，且人在碰到重大緊急情況，因腎上腺素分泌的關
    係，會使得精神特別亢奮，因而被告之生理協調平衡檢測正
    常乃屬正常之事，要不影響本院對於被告先前因服用酒類，
    不能安全駕駛動力交通工具而駕駛之認定，附此敘明。是本
    件事證已明確，被告之前揭犯行已可認定，應予依法論科。
二、核被告所為，係犯刑法第一百八十五條之三服用酒類不能安
    全駕駛動力交通工具而駕駛罪。爰審酌「酒後駕車之危害及
    酒後不應駕車」之觀念，我國行政部門已透過學校教育、政
    令宣導及各類媒體廣為介紹傳達，而為各界週知多年，被告
    對於酒後不能駕車及酒醉駕車之危險性，已有相當之認識，
    卻猶在飲用含酒精成分之飲料後駕車上路，顯乏尊重其他用
    路人生命、財產安全之觀念，且在高速公路上發生車禍，惡
    性非微，惟念被告無前科紀錄，素行尚可，且於警詢及本院
    審理時均能坦承，犯後態度尚稱良好，顯有悔意等一切情狀
    ，量處如主文所示之刑，並諭知易服勞役之折算標準。
據上論斷，依應依刑事訴訟法第四百五十二條、第二百九十九
條第一項前段，刑法第一百八十五條之三、第四十二條第三項前
段，刑法施行法第一條之一，判決如主文。
本案經檢察官林禎瑩到庭執行職務。
中　　華　　民　　國　　96　　年　　3 　　月　　14　　日
　　　　　　　　  　交通法庭  審判長法　官  陳興邦
                                    法　官  劉素如
                                    法　官  林春鈴
以上正本證明與原本無異。
如不服本判決，應於判決送達後10日內，向本院提出上訴狀。
    　　　　　　　　　　　　　　　　書記官　羅欣宜
中　　華　　民　　國　　96　　年　　3 　　月　　14　　日
附錄本案論罪科刑法條全文：
中華民國刑法第185條之3：
服用毒品、麻醉藥品、酒類或其他相類之物，不能安全駕駛動力
交通工具而駕駛者，處1年以下有期徒刑、拘役或3萬元以下罰金
